臺灣彰化地方法院交通事件裁定　　　　 96年度交聲字第124號
原處分機關　交通部公路總局臺中區監理所彰化監理站
異 議 人即
受 處 分人　甲○○
上列異議人即受處分人因違反道路交通管理處罰條例案件，對於
交通部公路總局臺中區監理所彰化監理站民國（下同）96年1 月
15日彰監四字第裁64-I00000000號裁決，聲明異議，本院裁定如
下：
    主  文
異議駁回。
    理  由
一、按汽車駕駛人，行經有燈光號誌管制之交岔路口闖紅燈者，
    處新臺幣1,800元以上5,400元以下罰鍰，前項紅燈右轉行為
    者，處新臺幣600元以上1,800元以下罰鍰，道路交通管理處
    罰條例第53條第1項及第2項分別定有明文。
二、原處分意旨略以：異議人即受處分人甲○○於96年9 月1 日
    晚間8 時43分許，騎乘車牌號碼BHP-237號重型機車，行經彰
    化縣伸港鄉○○路、濱二路口處，因「紅燈右轉（闖紅燈）
    」之行為，而為彰化縣警察局伸港分駐所執勤員警攔停，並
    以異議人違反前揭道路交通管理處罰條例第53條第2 項之規
    定掣單舉發；惟異議人當場拒絕簽收，員警遂於該舉發通知
    單上記明事由，視為業已收受，本件舉發核無違誤，爰依道
    路交通管理處罰條例53條第2 項之規定，裁處罰鍰新臺幣
    1,200 元整，並依同法第63條記違規點數3點，罰鍰限於96
    年2 月14日前繳納，上開罰鍰逾96年2 月14日仍不繳納者，
    依法移送強制執行。
三、聲明異議意旨略以：異議人於前揭時地於綠燈時右轉，惟轉
    角處恰有駕駛者從商店購物出來並駕車倒退，異議人因而速
    度變慢，以致行駛至中興路時即轉變為紅燈，異議人確無違
    規，為此聲明異議等語。
四、異議人固不否認有於前開時地駕駛前述車號機車為警攔停掣
    單舉發之事實，惟矢口否認有駕車行經有燈光號誌管制之交
    岔路口紅燈右轉之違規行為，辯稱：伊係於綠燈時右轉，惟
    因轉角處有駕駛者倒車致其行車速度趨緩，以致駕駛至中興
    路時燈光號誌始轉變為紅燈等語。經查，異議人確有於前述
    時地於行經有燈光號誌管制之交岔路口紅燈右轉之違規事實
    ，業據證人即當日執勤警員乙○○於96年2 月27日到庭具結
    證稱：「（法官問：你如何看到號誌為紅燈？）可以，我人
    就站在紅綠燈下，那地方是屬於T字路口，四角都有紅綠燈
    ，他的車子是從濱二路右轉中興路，如果直接右轉會很危險
    ，對方的車道是綠燈的話，車子是不能右轉的，我主要是看
    照片中編號C的紅綠燈，如果編號C的紅綠燈是綠燈的話，編
    號A的紅綠燈是紅燈，一直要到編號C的35秒之後，編號A的
    紅綠燈才會變成有右轉的箭頭指示，所以我攔停的時候，編
    號C的紅綠燈是綠燈，且秒數是在35秒之前，所以我們站的
    地方是可以看到編號C、D的號誌，照片所示的福安宮前是編
    號A的紅綠燈，上面有掛限速標誌的是編號D的紅綠燈。」、
    「（法官問：編號D的紅綠燈與編號A的紅綠燈號誌有無關係
    ？）編號D與編號C的紅綠燈是一樣的，都屬於直行車道的號
    誌，所以我主要是要編號C與編號D的紅綠燈來決定編號A的
    號誌是紅燈。」等語明確，並有卷附之照片3紙及證人乙○
    ○當庭所繪製之現場圖1 紙可資佐證。按證人乙○○乃為原
    處分機關所認定異議人有前開違規行為之證人，其並到庭在
    本院法官面前以言詞證述本件訴訟上之待證事實，即異議人
    有前開違規事實，本院由其上開證詞已得有異議人確有上開
    違規行為之心證，且於本件卷存證據資料內並無任何積極證
    據足以證明證人上開證詞係屬虛偽，亦無有足以令人顯信其
    證詞為不可採之品性證據或前科證據存在，本院自不得僅以
    證人為本件掣單舉發受處分人之警員而全盤抹煞其在訴訟上
    所具有之證人資格。又依舉證責任分配之原則，應由當事人
    對有利於己之事實，負舉證之責，而於交通違規聲明異議程
    序，亦應作相同之解釋，此由細繹行政訴訟法第136條有關
    行政訴訟程序準用民事訴訟法第277條舉證責任分配原則規
    定之立法意旨，即可明瞭。本件異議人甲○○雖辯稱：其於
    綠燈時右轉，惟因轉角處有駕駛者倒車致其行車速度趨緩，
    以致駕駛至中興路時燈光號誌始轉變為紅燈等語，作為其異
    議之理由，惟其對此等有利於己之事實，均未能於異議書狀
    中提出相關之具體事證供本院審酌；再者，異議人雖經本院
    合法傳喚而未到庭，實難謂其已對其所主張之利己事實善盡
    其舉證責任，故本院自難憑其片面之說詞，而遽為有利於異
    議人之認定，是異議人所為之上揭辯解，實不足採。綜上所
    述，本件原處分機關爰引前揭規定所為之處分，於法並無不
    合，異議人聲明異議為無理由，應予駁回。
五、據上論斷，應依道路交通管理處罰條例第87條第2 項，道路
    交通案件處理辦法第19條，裁定如主文
    。
中　　華　　民　　國　　96　　年　　3 　　月　　8 　　日
                  交通法庭      法　官  黃齡玉
以上正本證明與原本無異。
如不服本裁定，應於裁定送達後5日內向本院提出抗告狀（須附
繕本）。
中　　華　　民　　國　　96　　年　　3 　　月　　12　　日
                                書記官  施嘉玫
